臺灣士林地方法院刑事判決　　　　　　　94年度簡上字第60號
上　訴　人　臺灣士林地方法院檢察署檢察官
被　　　告　丙○○
上列上訴人因被告竊盜案件，不服本院94年度士簡字第247 號中
華民國94年3 月14日刑事簡易判決（聲請簡易判決處刑案號：94
年度偵字第2348號），提起上訴暨函請併案審理（94年度偵字第
4059號），本院管轄之第二審合議庭判決如下：
    主  文
原判決撤銷。
丙○○連續竊盜，處拘役肆拾日，如易科罰金以參佰元折算壹日
。
    事  實
一、丙○○因失業且居無定所流浪在外，無金錢購買食品裹腹，
    乃基於意圖為自己不法所有之概括犯意，先後於附表各編號
    所示之時間，至附表各編號所示地點之便利商店內，趁店員
    不注意之際，連續將店內陳列架上所擺放之各編號所示之物
    品，藏置在外套口袋內而竊取得手後，未經結帳即離去，嗣
    於如附表編號五、六所示之便利店員工發覺而報警，始查悉
    上情。
二、案經臺北市政府警察北投分局、臺北縣警察局淡水分局報請
    臺灣士林地方法院檢察署檢察官聲請簡易判決處刑暨移送併
    辦。
    理  由
一、上揭犯罪事實，業據被告丙○○於警訊、偵查中自白不諱（
    偵字第2348號卷第8 至10頁偵訊筆錄、21至22頁訊問筆錄；
    偵字第4059號卷第7 至9 頁偵訊筆錄、第26至27頁訊問筆錄
    參照），核與證人即便利店店員乙○○（偵字第2348號卷第
    11至12頁偵訊筆錄參照）、甲○○（偵字第4059號卷第10至
    12頁偵訊筆錄參照）分別於警詢所證情節相符，並有贓物認
    領保管單（偵字第2348號卷第16頁、偵字第4059號卷第20頁
    參照）在卷可稽，堪認被告之自白與事實相符，足以採信。
    本件事證已明，被告前開犯行堪以認定，應依法論科。
二、核被告所為係犯刑法第320 條第1 項之竊盜罪。被告先後多
    次竊盜之犯行，時間緊接，犯罪構成要件相同，顯係基於概
    括犯意反覆為之，為連續犯，應依連續犯之規定論以連續竊
    盜一罪，並加重其刑。公訴意旨雖僅就如附表編號一至五所
    示被告竊盜犯行為起訴，而未就編號六被告所涉竊盜部分於
    聲請簡易判決處刑書敘及，惟該未敘及部分因與上開經起訴
    並論罪科刑部分有連續犯裁判上一罪關係，應為起訴效力所
    及，檢察官又已函請併案審理，本院自得併予審究。原審認
    事證明確據以對被告論罪科刑，固非無見，惟查上開併案審
    理部分，原審未及審酌，即有未合。公訴人上訴意旨以上開
    事由執以指摘原判決不當，為有理由，自應由本院將原判決
    撤銷改判。審酌被告前並無任何前科紀錄，有臺灣高等法院
    被告前案紀錄表在卷可稽，素行尚佳，本次係因失業在外流
    浪，無錢購物果腹所為，犯罪目的單純，所竊又係一般食品
    價值不高之財物，犯後業已坦承犯行，態度尚佳，然無端竊
    取他人物品，不勞而獲，終非取財正道，及其犯罪手段、犯
    罪時所受之刺激、生活狀況、智識程度等一切情狀，量處如
    主文所示之刑，並諭知易科罰金之折算標準。
三、被告經合法傳喚，無正當之理由不到庭，爰不待其陳述逕為
    審理判決。
四、據上論斷，應依刑事訴訟法第455 條之1 第1 項、第3 項、
    第369 條第1 項前段、第364 條、第371 條、第299 條第1
    項前段，刑法56條、第320 條第1 項、第41條第1 項前段，
    罰金罰鍰提高標準條例第1 條前段、第2 條，判決如主文。
本案經檢察官盧美如到庭執行職務。
中　　華　　民　　國　　94　　年　　9 　　月　　21　　日
                  刑事第三庭審判長  法  官  李育仁
                                    法  官  周群翔
                                    法  官  王沛雷
本件不得上訴。
以上正本證明與原本無異。
                                    書記官  蘇彥宇
中　　華　　民　　國　　94　　年　　9 　　月　　23　　日
論罪條文：刑法第320 條第1 項：
意圖為自己或第3 人不法之所有，而竊取他人之動產者，為竊盜
罪，處五年以下有期徒刑、拘役或五百元以下罰金。
附表：
 ┌──┬──────────┬───┬──────────┬──────────┐
 │編號│竊盜時間            │被害人│竊盜地點            │失竊財物            │
 ├──┼──────────┼───┼──────────┼──────────┤
 │一  │94年1 月31日上午9 時│乙○○│臺北市○○區○○街24│山多利小角瓶1 瓶    │
 │    │25分許              │      │便利商店內          │                    │
 ├──┼──────────┼───┼──────────┼──────────┤
 │二  │94年2 月1 日12時47分│同上  │同上                │約翰走路洋酒1 瓶    │
 │    │許                  │      │                    │                    │
 ├──┼──────────┼───┼──────────┼──────────┤
 │三  │94年2 月2 日10時6 分│同上  │同上                │山多利小角瓶1 瓶    │
 │    │許                  │      │                    │                    │
 ├──┼──────────┼───┼──────────┼──────────┤
 │四  │94年2 月3 日下午4 時│同上  │同上                │約翰走路洋酒1瓶     │
 │    │30分                │      │                    │                    │
 ├──┼──────────┼───┼──────────┼──────────┤
 │五  │94年2 月4 日9 時30分│同上  │同上                │真寶御飯團1 粒      │
 │    │許                  │      │                    │                    │
 ├──┼──────────┼───┼──────────┼──────────┤
 │六  │94年4 月3 日15時35分│甲○○│臺北縣淡水鎮○○街89│沱牌特麥曲38酒1 瓶、│
 │    │許                  │      │號全聯福利購物中心  │牛肉乾1 包、洗選蛋1 │
 │    │                    │      │                    │盒                  │
 └──┴──────────┴───┴──────────┴──────────┘
